【裁判字號】    92,聲,806
【裁判日期】    920729
【裁判案由】    發還擔保金
【裁判全文】
臺灣板橋地方法院民事裁定  九十二年度聲字第八○六號
    聲  請  人
    即  債權人  台北國際商業銀行股份有限公司
    法定代理人  丁○○
                            送.
    相  對  人
    即  債務人  乙○○○    住台北縣中和市○○街三六巷三弄四之二號
                丙○○      住台北縣三重市○○街一三一號之三
右聲請人聲請發還擔保金事件，本院裁定如左：
    主      文
聲請人於本院九十年度存字第一一六○號擔保提存事件一案所提存之擔保物中央政府
重大交通建設公債八十五年度甲類第五期債票面額新臺幣伍拾萬元券貳張（號碼：八
五Ｂ○○六五四Ｃ、八五Ｂ○○六五五Ｃ），合計新臺幣壹佰萬元准予發還。
聲請程序費用由相對人負擔。
    理      由
一、按返還擔保金，如符合：（一）應供擔保之原因消滅者。（二）訴訟終結後，供
    擔保人證明已定二十日以上之期間，催告受擔保利益人行使權利而未行使者之要
    件，法院得以裁定返還擔保金，於民事訴訟法第一百零四條定有明文。
二、本件聲請意旨略以：聲請人原為保全借款債務之請求，奉本院九十年度裁全菊字
    第一九九三號事民事裁定，提供如主文所示之擔保物聲請假扣押在案，嗣原欲保
    全請求之債務業經債務人清償，聲請人為請求返還提存物，除以撤回假扣押執行
    及撤銷假扣押裁定外，並定廿日以上期間催告相對人行使權利，至今已逾所定期
    間仍未見相對人丙○○前來主張權利，及經聲請公示送達登報，仍未見相對人乙
    ○○○前來主張權利，為此提出本院九十年度裁全菊字第一九九三號民事裁定、
    九十年度存字第一一六○號提存書、九十一年度全聲字第三四五號民事裁定暨確
    定證明書、九十二年度聲字第一七二號民事裁定、登報報稿、存證信函暨回執等
    影本各一件，聲請發還擔保金等語。
三、經查聲請人聲請本院於民國（下同）九十年三月二十三日以九十年度裁全菊字第
    一九九三號裁定准予假扣押，聲請人並據以聲請本院以九十年度執全字第一一一
    二號假扣押執行程序對相對人之財產予以假扣押在案，嗣聲請人於九十一年一月
    三日具狀向本院執行處撤回假扣押執行程序等情，業據本院調取上開卷宗核閱屬
    實，即已符合民事訴訟法第一百零四條第一項第二款所定之「訴訟終結」情形。
    聲請人並已於九十一年十二月十六日定二十日以上期間以存證信函催告相對人行
    使權利，惟相對人丙○○於九十一年十二月三十日收受後迄未行使權利，且因相
    對人乙○○○應受送達處所不明，聲請人乃向本院聲請公示送達，經本院准予公
    示送達後，聲請人乃刊登報紙以為送達，惟相對人乙○○○迄今亦未行使權利，
    復有存證信函及其回執影本各一份、九十二年二月二十七日民眾日報第二十七版
    一份、臺灣臺北地方法院九十二年七月十六日北院錦民科日字第六六六四號函一
    份、本院民事紀錄科查詢表四份附卷可證，揆諸前揭法條之規定，聲請人之聲請
    即有理由，應予准許。
四、依民事訴訟法第九十五條、第七十八條，裁定如主文。
中      華      民      國    九十二    年      七      月    二十九    日
                          臺灣板橋地方法院民事第一庭
    ~B法      官  周舒雁
右為正本係照原本作成。
如對本裁定抗告須於裁定送達後十日內向本院提出抗告狀。
中      華      民      國    九十二    年      七      月    二十九    日
    ~B法院書記官  張坤校


司法院資訊處製作；財團法人民間司法改革基金會備份。
